# 银行承兑票据

提问人：培培 for 培培 时间：2017-03-20 12:46:22
请教老师，企业交付100%保证金开出银行承兑汇票，但是由于客户信息录入有误，该笔银行承兑汇票做退票处理，那么对应的该笔银票的保证金该如何处理呢？还存放在保证金账户中，是不是已经不属于受限资金了呢？

回答人：chenyiwei
不清楚具体操作，能否将该银行承兑汇票作废，相应保证金解冻退回？是否必须先作废该票据才能解除该保证金的冻结状态？建议关注截至 12 月 31 日该汇票的有效性状态和帐户的冻结状态。